臺灣高等法院臺南分院刑事裁定
110年度聲字第453號
聲  請  人  甲○○



上列聲請人聲請交付法庭錄音光碟案件，本院裁定如下：
    主  文
聲請駁回。
    理  由
一、聲請意旨略以：聲請人即受刑人甲○○（下稱聲請人）為提起
    非常上訴之故，聲請調閱本院107 年度侵上訴字第728 號妨
    害性自主一案法庭錄音光碟，爰依「法庭錄音錄影及其利用
    保存辦法」第8 條規定提出聲請，懇請准許等語。
二、被告於審判中得預納費用請求付與卷宗及證物之影本，刑事
    訟法第33條第2項前段定有明文。關於被告付與卷宗及證物
    影本之規定，原則以「於審判中」者為限。至於判決確定後
    之刑事案件被告，固得依檔案法或政府資訊公開法之相關規
    定，向檔案管理機關或政府資訊持有機關申請閱卷，如經該
    管機關否准，則循一般行政爭訟程序處理；惟因訴訟目的之
    需要（如再審或非常上訴），而向判決之原審法院聲請付與
    卷證影本，實無逕予否准之理，仍應個案審酌是否確有訴訟
    之正當需求，聲請付與卷證影本之範圍有無刑事訴訟法第33
    條第2項應予限制閱卷等情形，而為准駁之決定（最高法院1
    08年度台抗字第1074號裁定意旨參照）。按當事人及依法得
    聲請閱覽卷宗之人，因主張或維護其法律上利益，得於開庭
    翌日起至裁判確定後6個月內，繳納費用聲請法院許可交付
    法庭錄音或錄影內容。但經判處死刑、無期徒刑或10年以上
    有期徒刑之案件，得於裁判確定後2年內聲請，法院組織法
    第90條之1第1項定有明文。是判決確定後之被告，基於聲請
    再審或非常上訴之訴訟目的需要，固得於陳明訴訟目的後，
    請求預納費用付與卷宗及證物之影本，然本件聲請人所聲請
    交付者，係法庭錄音光碟，並非卷證資料影本，仍應依法院
    組織法相關規定辦理。
三、經查，聲請人因犯妨害性自主案件，經臺灣雲林地方法院於
    民國107 年5 月30日以107 年度侵訴字第4 號判決有期徒刑
    8 年，聲請人不服提起上訴，經本院於107 年10月24日以10
    7 年度侵上訴字第728 號判決駁回上訴，該案經上訴最高法
    院於108 年1 月9 日以108 年度台上字第190 號判決駁回上
    訴確定在案，有臺灣高等法院被告前案紀錄表在卷可按。是
    聲請人所聲請者，非屬死刑、無期徒刑或10年以上有期徒刑
    案件之法庭錄音、錄影，本件聲請人於110 年5 月6日始具
    狀聲請送達本院，有本件聲請狀上之本院收文戳章可證，距
    前開判決確定日已逾6個月，並非在法定聲請期間內提出；
    且依前揭說明，聲請人聲請付與開庭的錄音光碟部分，非屬
    刑事訴訟法第33條之規範範圍。雖法院組織法第90條之1 第
    1 項前段規定：「當事人及依法得聲請閱覽卷宗之人，因主
    張或維護其法律上利益，得於開庭翌日起至裁判確定後6 個
    月內，繳納費用聲請法院許可交付法庭錄音或錄影內容」。
    而配合法院組織法前開規定，「法庭錄音及其利用保存辦法
    」於104 年8 月7 日修正為「法庭錄音錄影及其利用保存辦
    法」，其中第8 條第1 項修正為「當事人及依法得聲請閱覽
    卷宗之人，因主張或維護其法律上利益，聲請交付法庭錄音
    或錄影內容時，應敘明理由，由法院為許可與否之裁定」，
    其修正說明記載：法院組織法第90條之1 第1 項已增訂當事
    人及依法得聲請閱覽卷宗之人，因主張或維護其法律上利益
    （如核對更正筆錄、他案訴訟所需，或認法院指揮訴訟方式
    對其訴訟權益有影響之虞，欲用以保障其法律上利益等），
    得繳納費用聲請交付法庭錄音或錄影內容之規定，爰配合修
    正第1 項，明定聲請交付法庭錄音、錄影內容應敘明理由，
    並由法院為許可與否裁定之規定。因聲請人並未具體表明筆
    錄哪部分內容，與其實際陳述情節有所不符，或有遺漏其何
    部分的主張或陳述，致使聲請人究係基於維護何種法律上利
    益，而需聲請交付前述審判筆錄的錄音光碟，無從認定，亦
    難認維護其法律上利益所必要，是其聲請於法不合，無從准
    許，應予駁回。
四、依刑事訴訟法第220條，裁定如主文。
中　　華　　民　　國　　110 　年　　5 　　月　　17　　日
                  刑事第二庭    審判長法  官  陳顯榮
                                      法  官  陳弘能
                                      法  官  黃裕堯
以上正本證明與原本無異。
如不服本裁定，應於收受本裁定後五日內向本院提出抗告狀。
　　　　　　　　　　　　　　　　　　　書記官  蔡孟芬
中　　華　　民　　國　　110 　年　　5 　　月　　17　　日